【裁判字號】    97,勞執,3
【裁判日期】    970826
【裁判案由】    勞資爭議准予執行
【裁判全文】
臺灣板橋地方法院民事裁定               97年度勞執字第3號
聲  請  人  甲○○
            丙○○
相  對  人  台灣動力檢測股份有限公司
法定代理人  乙○○
上列聲請人聲請裁定許可勞資爭議調解記錄強制執行事件，本院
裁定如下：
    主      文
聲請駁回。
    理      由
一、本件聲請意旨略以：聲請人與相對人關於積欠工資等勞資爭
    議事項前於民國97年5月5日經臺北縣政府勞資爭議調解委員
    會為勞資爭議調解，並成立調解，相對人同意給付聲請人積
    欠工資，詎相對人迄今仍未給付，為此依勞資爭議處理法第
    37條第1項規定，聲請裁定准予強制執行等語，並提出臺北
    縣勞資權益維護促進會處理勞資爭議協調會會議記錄影本1
    份為證。
二、按勞資爭議經調解成立或仲裁者，當事人之一方不履行其義
    務時，他方當事人得向該管法院聲請裁定強制執行並免繳裁
    判費；於聲請強制執行時，並免繳執行費，勞資爭議處理法
    第37條第1 項定有明文。又有關「勞資爭議調解會」及「勞
    資爭議協調會」之性質及法律依據，觀諸勞資爭議處理法第
    11條規定：「勞資爭議之調解，直轄市或縣（市）主管機關
    ，應於接到當事人申請調解或依職權交付調解之日起7日內
    ，組成勞資爭議調解委員會處理之」，可知「勞資爭議調解
    委員會」係依勞資爭議處理法規定所組成之法定機關，經其
    調解成立者，依同法第21條之規定，方得視為爭議當事人間
    之契約，當事人之一方不履行其義務時，他方當事人即得依
    同法第37條第1項規定向該管法院聲請裁定強制執行並免繳
    裁判費；而「勞資爭議協調會」僅係為迅速解決勞資爭議而
    採行之處理方式，非為法定之處理程序，但如雙資雙方達成
    協議，則該協議僅具有民法和解之效力。
三、經查，本件聲請人主張其與相對人97年5月5日於臺北縣政府
    勞資爭議調解委員會成立調解，惟本件聲請人係向「臺北縣
    勞資權益維護促進會」申請勞資爭議協調，並非依勞資爭議
    處理法之規定向臺北縣勞工局申請調解，且兩造於臺北縣勞
    資權益維護促進會所達成之協調方案，亦非屬「勞資爭議調
    解委員會」成立之調解，此有聲請人所提臺北縣勞資權益維
    護促進會處理勞資爭議協調會會議記錄影本在卷可稽，其既
    非經主管機關交付調解或仲裁，而不屬依勞資爭議處理法規
    定程序成立之調解或仲裁，充其量僅得視為成立民法上和解
    契約，並無用勞資爭議處理法第37條規定得逕向法院聲請准
    予強制執行之餘地。從而，聲請人本件聲請，於法尚有未合
    ，應予駁回。
四、依非訟事件法第21條第2項，民事訴訟法第95條、第78條，
    裁定如主文。
中    華    民    國    97    年    8     月    26    日
                  勞工法庭  法  官  許瑞東
以上正本係照原本作成
如對本裁定抗告，須於裁定送達後10日內向本院提出抗告狀，並
應繳納抗告費新台幣1000元
中    華    民    國    97    年    8     月    26    日
                            書記官  賴玉芬


司法院資訊處製作；財團法人民間司法改革基金會備份。
